---
title: "SOM, RF report"
output:
  html_document:
    theme: readable
    highlight: default
    dev: png
    toc: yes
    toc_float: yes
    number_sections: true

---

```{r include=F}
library('cowplot')
```


# **SOM BIĂTICO:** 

## Treinamento e Contagem

<div class = "row">
<div class = "col-md-6">
```{r echo = F,  fig.width=5}
som.graphics$changes
```

**Figura 1.2a - Processo de Treinamento. **
</div>
<div class = "col-md-6">
```{r echo = F,  fig.width=5}
som.graphics$counts
```

**Figura 1.2b - Contagem. ** Contagem de instĂąncias por cĂ©lula.
</div>
</div>
<br />
<br />


## SOMs - CorrelaĂ§Ă”es das variĂĄveis influentes e BMU interpolado
<div class = "row">
<div class = "col-md-6">
```{r echo = F,  fig.width=5}
som.graphics$icell
```

**Figura 1.3a - VariĂĄveis influentes. ** VariĂĄveis que induziram os maiores contrastes entre as cĂ©lulas do mapa. As setas indicam a direĂ§ĂŁo  e a forĂ§a da correlaĂ§ĂŁo entre as variĂĄveis e as cĂ©lulas. Os nĂșmeros indicam os rĂłtulos do neurĂŽnios (NeuID).

</div>
<div class = "col-md-6">
```{r echo = F, fig.width=5}
  plot_grid(som.graphics[["SOMmap"]], scale=1.1)
```

**Figura 1.3b - InterpolaĂ§ĂŁo dos resultados do SOM na Bacia de Santos **. A interpolaĂ§ĂŁo Ă© baseada na classificaĂ§ĂŁo de cada amostra ao longo da rede de nerĂŽnios (BMU - 'best unit matching".)
</div>
</div>


## Indicadores SOM


```{r echo = F, fig.width=10, fig.height=5, fig.align='center',results='hold',collapse = TRUE, warning=FALSE}
for(i in 1:length(som.graphics$Ind_som))
{
  print(plot_grid(plotlist = list(som.graphics$Ind_som[[i]],som.graphics$Ind_map[[i]]),labels = paste0(letters[1:(length(som.graphics$Ind_som)*2)],")")[firstletters], ncol=2,scale=c(1,1), label_fontface = "plain"))
  firstletters=firstletters+2
  firstletters=firstletters+2
}
```
**Figura 1.4. Indicadores SOM** DistribuiĂ§ĂŁo das variĂĄveis ao longo do mapa de neurĂŽnios (painĂ©is da esquerda) e sua respecitiva distribuiĂ§ĂŁo ao longo da Bacia de Santos (painĂ©is da direita).


## AnĂĄlise de Agrupamento

A regra da maioria Ă© usada para identificar o melhor nĂșmero de clusters. Pacote  [`NBclust`](https://www.jstatsoft.org/index.php/jss/article/view/v061i06/v61i06.pdf.)


<div class = "row">
<div class = "col-md-6">
```{r echo = F,  fig.width=5, warning=FALSE}
som.graphics$votes
```

**Figura 1.5a - NĂșmero de agrupamentos.** Votos sobre o nĂșmero ideal de agrupamentos. 
</div>
<div class = "col-md-6">
```{r echo = F,  fig.width=5, warning=FALSE}

som.graphics$clust_cells
```

**Figura 1.5b - Agrupamentos dos neurĂŽnios.** 
</div>
</div>
<br />
<br />

## Mapa dos habitats
```{r echo = F,  fig.width=7, warning=FALSE}
som.graphics$habs
```

**Figura 1.6 - Habitats. ** InterpolaĂ§ĂŁo dos Habitats previstos pelo SOM.

## Ăndices univariados por habitat

```{r echo = F, fig.width=10, fig.height=5, fig.align='center',results='hold',collapse = TRUE, warning=FALSE}
for(i in 1:3)
{
  print(cowplot::plot_grid(plotlist=som.graphics$boxes[firstletters],labels =  paste0(letters[1:5],")")[firstletters], ncol=2,scale=c(.7)))
  firstletters=firstletters+2
  }


```

**Figura 1.7 - Ăndices Univariados ** Densidade (a), riqueza (b), diversidade de Shannown-Winner e Simpson (c e d) e equitabilidade.





# **Random Forest**

## Matriz de ConfusĂŁo e IimportĂąncia das variĂĄveis
<div class = "row">
<div class = "col-md-6">
```{r echo = F, , fig.width=6}
rf.graphics[[1]]
```

**Figura 2.1a - Matriz de ConfusĂŁo **
</div>
<div class = "col-md-6">
```{r echo = F, fig.width=6}
rf.graphics$RFexplainer[[1]]
```



**Figura 2.1b - DistribuiĂ§ĂŁo da profundidade mĂ­nima entre as ĂĄrvores da floresta - ** A profundidade mĂ­nima de uma variĂĄvel em uma ĂĄrvore Ă© igual Ă  profundidade do nĂł que se divide nessa variĂĄvel e Ă© o mais prĂłximo da raiz da ĂĄrvore. Se for baixo, muitas observaĂ§Ă”es sĂŁo divididas em grupos com base nesta variĂĄvel. VariĂĄveis significativas sĂŁo exibidas em vermelho (p<0.05). Este teste nos diz se o nĂșmero observado de sucessos (nĂșmero de nĂłs em que cada variĂĄvel foi usado para divisĂŁo) excede o nĂșmero teĂłrico de sucessos se eles fossem aleatĂłrios.
</div>
</div>
<br />
<br />


## ImportĂąncia multivariada
<div class = "row">
<div class = "col-md-6">
```{r echo = F, fig.width=5}
rf.graphics$RFexplainer[[2]]
```

**Figura 2.2a - ImportĂąncia multivariada** Este grĂĄfico concentra-se em trĂȘs medidas de importĂąncia derivadas da estrutura das ĂĄrvores na floresta: (a) profundidade mĂ©dia da primeira divisĂŁo na variĂĄvel, (b) nĂșmero de ĂĄrvores em que a raiz Ă© dividida na variĂĄvel e, (c) o nĂșmero total de nĂłs na floresta que se dividem nessa variĂĄvel. 

</div>
<div class = "col-md-6">
```{r echo = F, fig.width=5}
rf.graphics$RFexplainer[[3]]
```

**Figura 2.2b - ImportĂąncia multivariada**. Este grĂĄfico mostra as medidas de importĂąncia que derivam do papel que uma variĂĄvel desempenha na previsĂŁo: accuracy_decrease e gini_decrease mais informaĂ§Ă”es adicionais sobre o valor p. Se uma variĂĄvel Ă© significativa significa que a variĂĄvel Ă© usada para dividir com mais frequĂȘncia do que seria o caso se a seleĂ§ĂŁo fosse aleatĂłria.
</div>
</div>





## Indicadores Random Forest
```{r echo = F, fig.width=15, fig.height=5, fig.align='center',results='hold',collapse = TRUE}


for(i in 1:(length(rf.graphics[firstletters[1]:length(rf.graphics)])/2))
{
  print(plot_grid(plotlist=list(rf.graphics$ind_rf[[firstletters[1]]],rf.graphics$ind_rf[[firstletters[2]]],som.graphics$habs),labels =c( paste0(letters[1:(length(rf.graphics$ind_rf))],")")[firstletters],""), ncol=3,scale=c(1)))
  firstletters=firstletters+2
  firstletters=firstletters+2
  }

```


